# 100% 持股企业股本与长投不一致的抵销问题

提问人：1226829524 时间：2021-01-05 08:05:06
老师您好：
现在遇到这么一个问题：就是集团100%持股子公司，股本为 98 万元，长投为 100 万。这个不一致的原因企业也说不清楚是为什么， 好多年积累下来的，我现在想知道的是像这种情况合并抵销时可不可以把差额全放在未分配利润中；如果按正常的来理解，相当于是公司投资了 100 万元，但子公司入账时只入股本了 98 万元，另外 2 万元应该入资本公积；但公司没有入。如果现在调整资本公积的话是不是也是要对应调整未分配利润，因为没有对应科目可以解决；相关分录为： 借：未分配利润 2 贷：资本公积 2
但是问题是这样调整了以后合并抵销还是不能抵平，只有直接把差额挤到 资本公积或未分配利润中的一个才能保证抵平，请问老师这种情况应该怎么处理，多谢了

回答人：chenyiwei
建议检查该项投资的形成过程，以确定差异的来源和形成原因，在此基础上考虑如何恰当处理。
如果差额很小，且年代久远，已无法查清确切的差异原因，也没有确认商誉的合理理由，则基于重要性原则和简化处理考虑，可以考虑将该差额调整合并报表层面的年初未分配利润。